臺灣新北地方法院刑事判決
111年度訴字第41號
公  訴  人  臺灣新北地方檢察署檢察官
被      告  林昊宇

選任辯護人  許景翔律師（法律扶助）
上列被告因違反毒品危害防制條例案件，經檢察官提起公訴（
110年度偵字第13333號），本院判決如下：
    主  文
林昊宇販賣第三級毒品，未遂，處有期徒刑壹年拾月。扣案附表
所示之物均沒收。
    事  實
一、林昊宇知悉氟硝西泮（Flunitrazepam）為毒品危害防制條
    例第2條第2項第3 款所列管之第三級毒品，不得販賣，仍基
    於意圖營利販賣第三級毒品之犯意，於民國110年2月5日晚
    間，在其新北市○○區○○路000巷00弄0號6樓住處，以其所有
    附表編號2所示行動電話，在通訊軟體「WECHAT」，以暱稱
    「林阿比」 發布「又有一批新貨到FM2 」、「又有一批新
    貨到FM2要的請出價啊」、「 Fm2減價特賣喔意者出價吧不
    用一百元啊」、「意者出個價免一百了啊」、「出就賣啊」
    表示販賣毒品之訊息。適新北市政府警察局新莊分局員警於
    同年月17日晚間，執行網路巡邏勤務時，察覺上開訊息，遂
    與之攀談並議定以新臺幣（下同）5,600 元之價格，購買含
    第三級毒品氟硝西泮之藥錠56顆（即附表編號1 ，下稱本案
    藥錠），並相約於同年月18日16時，在新北市○○區○○路000
    巷00弄0號5樓進行交易。嗣於同日16時30分許，喬裝買家員
    警至上址後，先交付價金予林昊宇，林昊宇即帶同喬裝買家
    員警至6樓，將告知喬裝買家員警本案藥錠放置在一旁杯中
    ，經喬裝買家員警取出查看，初步確認為毒品，進而查獲而
    販買未遂，並經警扣得附表所示之物。
二、案經新北市政府警察局新莊分局報告臺灣新北地方檢察署檢
    察官偵查起訴。
    理  由
一、按被告以外之人於審判外之言詞或書面陳述，除法律有規定
    者外，不得作為證據；被告以外之人於審判外之陳述，雖不
    符刑事訴訟法第159 條之1 至第159 條之4 之規定，而經當
    事人於審判程序同意作為證據，法院審酌該言詞陳述或書面
    陳述作成時之情況，認為適當者，亦得為證據；當事人、代
    理人或辯護人於法院調查證據時，知有第159 條第1 項不得
    為證據之情形，而未於言詞辯論終結前聲明異議者，視為有
    前項之同意，刑事訴訟法第159 條第1 項、第159 條之5 分
    有明文。本案以下所引之證據，檢察官、被告及其辯護人均
    同意做為證據（見本院卷第69至70頁），且檢察官、被告及
    其辯護人迄言詞辯論終結前未就上開證據之證據能力聲明異
    議（見本院卷第106至111頁），本院審酌上開證據並非公務
    員違法取得，亦無證據力明顯過低之情形，復經本院於審判
    期日就上開證據進行調查、辯論，依法自有證據能力。
二、得心證之理由
  ㈠上開事實業據被告於警詢、檢察官偵查中及本院審理時坦承
    不諱（見偵卷第19至24頁、第81至83頁、本院卷第69頁、第
    108至110頁），且有職務報告、搜索扣押筆錄、扣押物品目
    錄表、譯文、照片、台灣尖端先進生技醫藥股份有限公司毒
    品證物鑑定分析報告在卷可參（見偵卷第25頁、第31至35頁
    、第45至65頁、第109頁），及附表所示之物扣案可稽，足
    認被告上開任意性自白與事實相符，堪以採信。
  ㈡再氟硝西泮為法定第三級毒品，不得交易流通，自無一定之
    公定價格，是其各次買賣之價格，當亦各有差異，或隨供需
    雙方之資力、關係之深淺、需求之數量、貨源之充裕與否、
    販賣者對於資金之需求程度，以及政府查緝之態度，進而為
    各種不同之風險評估，而為機動性之調整，是其價格標準，
    自非一成不變，且販賣者從各種「價差」或「量差」或「純
    度」謀取利潤方式，亦有差異，然其所圖利益之非法販賣行
    為目的，則屬相同，並無二致。因之，販賣利得，除經被告
    坦承，或其價量至臻明確，確實難以究其原委。然按一般民
    眾普遍認知之毒品非法交易，向為政府查禁森嚴且重罰不寬
    貸，衡諸常情，倘非有利可圖，絕無平白甘冒被重罰風險之
    理，從而，舉凡其有償交易，除足反證其確另基於某種非圖
    利本意之關係外，通常尚難因無法查悉其買進、賣出之差價
    ，而諉無營利之意思，或阻卻販賣犯行之追訴。是被告若非
    為從中獲利，自無甘冒重典交付本案藥錠予喬裝買家員警之
    理，況依被告所述，本案藥錠係其至醫院就診所取得，其就
    診支付費用約7、800元等語（見本院卷第109頁），而其與
    喬裝買家員警約定交易本案藥錠之價格為5,600元，其顯可
    從中獲利至明，足認被告主觀上確有營利之意圖。
  ㈢綜上，本案事證明確，被告犯行洵堪認定，應依法論科。
三、論罪科刑
  ㈠查氟硝西泮為毒品危害防制條例第2 條第2 項第3 款所稱之
    第三級毒品，被告業向外兜售第三級毒品，顯已著手於販賣
    第三級毒品構成要件之行為，惟因交易對象為喬裝買家之員
    警而未能完成交易而未遂，是核被告所為，係犯毒品危害防
    制條例第4 條第6 項、第3 項之販賣第三級毒品未遂罪。被
    告意圖販賣而持有含第三級毒品之本案藥錠，為販賣之高度
    行為所吸收，不另論罪。
  ㈡減刑事由
  1.被告於警詢、檢察官偵查及本院審理時均自白本件販賣第三
    級毒品未遂犯行，已如前述，是被告就前開犯行，符合毒品
    危害防制條例第17條第2 項規定得減輕其刑之要件，爰依上
    開規定減輕其刑。再被告已著手於販賣第三級毒品行為之實
    行，惟尚未販出毒品，並未發生既遂之結果，其犯罪仍屬未
    遂階段，爰依刑法第25條第2 項規定，按既遂犯之刑減輕之
    。
　2.按被告構成累犯之事實及應加重其刑之事項，均應由檢察官
    主張並具體指出證明之方法後，經法院踐行調查、辯論程序
    ，方得作為論以累犯及是否加重其刑之裁判基礎。本案檢察
    官並未就被告是否構成累犯一節有所主張，本院自不予調查
    。 
  ㈢爰審酌被告正值少壯，應可以正途己力謀生，竟不思以正當
    方式獲取所需，竟為圖私利販賣含第三級毒品之藥錠，要無
    可取，惟衡本案適經警發覺犯行進而查獲，幸未散播大量毒
    害於眾，及其前因過失傷害、詐欺案件，經判處有期徒刑且
    執行完畢等前科素行，自陳之教育程度，目前有正當工作，
    需扶養他人等生活狀況，犯罪後坦承犯行等一切情狀，量處
    如主文所示之刑。
四、沒收：
  ㈠扣案附表編號1 所示本案藥錠，含第三級毒品氟硝西泮，為
    本案被告所為販賣第三級毒品之物，屬違禁物，應依刑法第
    38條第1 項之規定宣告沒收。至鑑驗耗損部分，因已滅失不
    存在，自無庸併予宣告沒收。
  ㈡扣案附表編號2 所示行動電話（含SIM 卡1 張），係被告所
    有，用以刊登販賣毒品訊息、聯絡本案販賣毒品所用一節，
    業據被告供陳在卷，爰依毒品危害防制條例第19條1 項規定
    宣告沒收。
  ㈢所謂因犯罪所得之財物，係以實際所得者為限，苟無所得或
    尚未取得者，即無從為沒收或追徵之諭知。被告本案交易對
    象為警員，實際並未完成交易，亦未取得財物，自難認被告
    業已獲取所得，無從沒收收。
據上論斷，應依刑事訴訟法第299 條第1 項前段，毒品危害防制
條例第4 條第6 項、第3 項、第17條第2 項、第19條第1 項，刑
法第11條、第25條、第38條第1 項，判決如主文。
案經檢察官彭毓婷偵查起訴，檢察官朱曉群到庭執行職務。
中　　華　　民　　國　　111 　年　　5 　　月　　24　　日
                  刑事第九庭  審判長法  官  何燕蓉

                                    法  官  林米慧

                                    法  官  林翊臻
上列正本證明與原本無異。
如不服本判決，應於判決送達後20日內敘明上訴理由，向本院提
出上訴狀 (應附繕本) ，上訴於臺灣高等法院。其未敘述上訴理
由者，應於上訴期間屆滿後20日內向本院補提理由書「切勿逕送
上級法院」。
                                    書記官  林進煌
中　　華　　民　　國　　111 　年　　5 　　月　　26　　日
本案論罪科刑法條：
毒品危害防制條毒品危害防制條例第4條
毒品危害防制條例第4條
製造、運輸、販賣第一級毒品者，處死刑或無期徒刑；處無期徒
刑者，得併科新臺幣 3 千萬元以下罰金。
製造、運輸、販賣第二級毒品者，處無期徒刑或 10 年以上有期
徒刑，得併科新臺幣 1 千 5 百萬元以下罰金。
製造、運輸、販賣第三級毒品者，處 7 年以上有期徒刑，得併
科新臺幣 1 千萬元以下罰金。
製造、運輸、販賣第四級毒品者，處 5 年以上 12 年以下有期
徒刑，得併科新臺幣 5 百萬元以下罰金。
製造、運輸、販賣專供製造或施用毒品之器具者，處 1 年以上
7 年以下有期徒刑，得併科新臺幣 1 百 50 萬元以下罰金。
前五項之未遂犯罰之。
附表：
編號 名      稱 數量 備                                          註 1 本案藥錠 56顆 1.外觀為白色圓形藥錠，56顆外觀顏色一致。 2.總毛重20.15公克，隨機抽取1顆鑑定，毛重0.35公克，淨重0.2公克，取樣0.144公克鑑定用罄，檢出第三級毒品氟硝西泮，純度1.1%，純質淨重0.002公克。 2 小米行動電話 （含SIM 卡1 張） 1 支 搭配門號0000000000號